# 求助陈版长期股权投资划转问题

提问人：jinjingui 时间：2016-03-03 22:00:41
请教陈版： A、B、C为同一控制下国有企业，A持有C90%股权，初始成本 60 万元，现在C公司净资产 100 万元，截止日A长期股权投资账面价值 60 万元，现国资委下文将A的股权无偿划转给B，请问 1 、B 公司长期股权投资初始入账成本应为原初始成本 90 万还是60 ？因为无偿划转没有明确的规定，B公司是按照同一控制下合并的按照合并当日被合并方的净权益入账的，做借：长期股权投资 90万，贷资本公司 90 万，请问这样可以吗？ 2 、关于国资无偿划转，可不可以按照成本直接入账，为 60 万？有什么参考依据资料，非常感谢您的回复。

回答人：chenyiwei
如果A与B没有直接或间接的股权关系，则B应按同一控制下合并处理。如果B是A的母公司，则按原投资成本进行无偿划转的会计处理。

提问人：jinjingui 时间：2016-03-04 15:59:08
多谢陈版，请问关于这种会计处理的解释或者规定有不，我该从哪里取得有关的依据哦？谢谢

回答人：chenyiwei
首先判断是否构成企业合并，如果是，则按准则中对同一控制下合并的规定处理；如果不是，则参考以往对无偿划转的会计处理规定。

提问人：jinjingui 时间：2016-03-05 20:36:06
多谢陈版解答，我的理解是：如果符合同一控制下企业合并，就按照《企业会计准则第 2 号——长期股权投资》的规定，同一控制下企业合并形成的长期股权投资，合并方应以合并日应享有被合并方账面所有者权益的份额作为形成长期股权投资的初始投资成本。如果不符合，就按照 2001 年企业会计制度：通过行政划拨方式取得的长期股权投资，按划出单位的账面价值，作为初始投资成本。这样理解，对吗？

回答人：chenyiwei
可以这样理解。